臺灣嘉義地方法院民事裁定
110年度聲字第149號 
聲  請  人  合迪股份有限公司

法定代理人  陳鳳龍  



相  對  人  承瑋營造有限公司

兼法定代理人
            林美琪  
相  對  人  李懿謙  
            李懿璽  
            林錫榮  
上列聲請人聲請通知相對人等限期行使權利，本院裁定如下：
    主  文
相對人應於本裁定送達後21日內，就相對人因為本院106年度執
全字第167號假扣押執行程序所受的損害，向聲請人行使權利，
並且向本院提出已經行使權利的證明。
    理  由
一、按訴訟終結後，法院得依供擔保人之聲請，通知受擔保利益
    人於一定期間內行使權利並向法院為行使權利之證明，如相
    對人未證明已行使權利時，法院應依供擔保人之聲請，以裁
    定命返還其提存物，民事訴訟法第104 條第1 項第3 款後段
    定有明文。依同法第106 條規定，上開有關供訴訟費用擔保
    之規定，於因假扣押供擔保之情形準用之。而上開所謂「訴
    訟終結」，除本來意義即狹義的訴訟終結外，如其在假扣押
    或假處分後未提起本案訴訟者，宜從廣義解釋，原則上包括
    執行程序終結在內，如債權人已撤銷假扣押裁定，並撤回假
    扣押執行之聲請，或債務人聲請撤銷假扣押裁定確定，並經
    執行法院啟封，則與此所謂之「訴訟終結」相當。
二、聲請意旨略以：
　　聲請人前依本院106年度司裁全字第242號假扣押裁定，提供
    擔保新臺幣（下同）30萬元（或等值之中國信託商業銀行可
    轉讓定期存單）後，經本院106年度存字第334號提存，而對
    相對人為假扣押執行，經本院106年度執全字第167號執行在
    案。嗣後聲請人陸續變更提存物，末經本院110年度聲字第
　　10號裁定變更提存物為「（面額共計30萬元之）中國信託商
    業銀行110年度發行之可轉讓定期存單」。因聲請人已撤回
    上開假扣押執行事件，並撤銷上開假扣押裁定，本案訴訟程
    序已經終結，依民事訴訟法第104條第1項第3款後段規定，
    聲請通知相對人限期行使權利，以便聲請人取回擔保金等語
    。
三、經查，本件聲請人所主張之前揭事實，業據聲請人提出本院
    106年度司裁全字第242號假扣押裁定，107年聲字第110號、
    108年聲字第69號、109年聲字第11號、110年聲字第10號變
    更提存物裁定，106年存字第334號、107年存字第193號、10
    8年存字第171號、109年存字第177號、110年存字第147號提
    存書，106年度執全字第167號假扣押執行事件之撤回通知，
    110年度司裁全聲字第2號撤銷假扣押裁定影本等資料為證。
    並經本院調閱106年度執全字第167號、110年度存字第147號
    、110年司裁全聲字第2號等卷宗查核無訛。堪認聲請人聲請
    假扣押執行程序業已終結，符合民事訴訟法第104條第1項第
    3款規定所稱「訴訟終結」之情形。聲請人聲請通知相對人
    於一定期間內行使權利，與上開法律規定相符，應該准許，
    因而裁定如主文所示。
四、爰裁定如主文。 　　 
中　　華　　民　　國　　110 　年　　6 　　月　　4　　日
                  民事第一庭法　官　洪嘉蘭
以上正本係照原本作成。
如對本裁定抗告須於裁定送達後10日內向本院提出抗告狀。
中　　華　　民　　國　　110 　年　　6 　　月　　4　　日
                            書記官　林秀惠